【裁判字號】    97,訴,531
【裁判日期】    970930
【裁判案由】    清償借款
【裁判全文】
臺灣嘉義地方法院民事判決               97年度訴字第531號
原      告  日盛國際商業銀行股份有限公司
法定代理人  甲○○
訴訟代理人  乙○○
被      告  許玳瑋即華洋電訊行
            丙○○
上列當事人間請求清償借款事件，經本院於民國97年9月23日言
詞辯論終結，判決如下：
    主  文
被告應連帶給付原告新臺幣壹佰參拾玖萬陸仟貳佰柒拾肆元，及
自民國九十七年五月五日起至清償日止，按年息百分之七點三三
計算之利息，暨自民國九十七年六月六日起至清償日止，其逾期
在六個月以內者，按上開利率百分之十，逾期超過六個月者，就
超過部分按上開利率百分之二十計算違約金。
訴訟費用新臺幣壹萬肆仟捌佰陸拾元由被告連帶負擔。
    事實及理由
一、原告起訴主張：緣被告許玳瑋即華洋電訊行於民國96年1月5
    邀同其餘被告丙○○為連帶保證人，向原告借款新臺幣（下
    同）1,440,000元、960,000元，合計2,400,000元，並約定
    於99年1月5清償，利息按原告基準利率加碼2.77％（當時為
    4.11％，合計為6.88％）計付，現為7.33％（基準利率調整
    為4.56％），遲延履行時除仍按上開利率計息外，逾期在六
    個月以內部分，按上開利率百分之10，逾期超過六個月以上
    部分，按上開利率百分之20計付違約金。詎被告僅繳息至97
    年5月4日即未再依約繳納，尚欠本金837,765元、558,509元
    ，合計為1,396,274元未繳納，依法被告應負給付責任，並
    應給付自97年5月5日起至清償日止之利息及違約金，為此爰
    依消費借貸及連帶保證之法律關係提起本件訴訟。並聲明：
    被告應連帶給付原告1,396,274元，及自97年5月5日起至清
    償日止，按年息7.33％計算之利息，暨自97年6月6日起至清
    償日止，其逾期在六個月以內者，按上開利率10％，逾期超
    過六個月者，就超過部分按上開利率20％計算違約金。
二、被告則以：對於原告主張之事實均不爭執，但目前並無能力
    償還，希望能再與原告商談還款事宜。並聲明：原告之訴駁
    回。
三、原告上揭主張，業據提出與所述相符之授信合約書、授信動
    用申請書、被告帳務資料、業務接洽便函等為證，並為被告
    所不爭執，本院依上開調查證據之結果，堪信原告之主張為
    真實。從而，原告依消費借貸及連帶保證之法律關係，請求
    被告連帶給付原告1,396,274元，及自97年5月5日起至清償
    日止，按年息7.33％計算之利息，暨自97年6月6日起至清償
    日止，其逾期在六個月以內者，按上開利率10％，逾期超過
    六個月者，就超過部分按上開利率20％計算違約金，為有理
    由，應予准許。
四、按法院為終局判決時，應依職權為訴訟費用之裁判；訴訟費
    用，由敗訴之當事人負擔，民事訴訟法第87條第1項、第85
    條第2項分別定有明文，經核本件訴訟費用額為支付命令裁
    判費1,000元，及裁判費13,860元，合計為14,860元，爰依
    上揭規定，確定如主文第二項所示。
五、據上論結，原告之訴為有理由，依民事訴訟法第85條第2項
    ，判決如主文。
中    華    民    國    97    年    9     月    30    日
                  民事第一庭法  官  柯月美
以上正本係照原本作成。
如對本判決上訴須於判決送達後20日內向本院提出上訴狀。
中    華    民    國    97    年    9     月    30    日
                            書記官  李文政


司法院資訊處製作；財團法人民間司法改革基金會備份。
